【裁判字號】    99,訴,325
【裁判日期】    990927
【裁判案由】    偽證
【裁判全文】
臺灣板橋地方法院刑事判決               99年度訴字第325號
公  訴  人  臺灣板橋地方法院檢察署檢察官
被      告  甲○○
選任辯護人  蔡玉琪律師（99年2月12日受任）
上列被告因偽證案件，經檢察官提起公訴（98年度偵字第2674號
），本院判決如下：
    主  文
甲○○犯偽證罪，處有期徒刑陸月。
    事  實
一、甲○○明知其確有於附表所載之時地，向乙○○購買大麻之
    行為，竟仍於民國（下同）96年6 月1 日本院另案審理另案
    被告乙○○等人所涉96年度矚重訴字第l 號（係該管檢察官
    以95年度偵字第27984 號、第27990 號、第2799l 號提起公
    訴，下稱：前案）違反毒品危害防制條例案件時，以證人身
    分具結後，就與案情有重要關係之事項，為並未向乙○○購
    買大麻之情，而為如下虛偽內容：（辯護人問：給乙○○錢
    作何？）「還他錢」、（辯護人問：你向檢察官稱乙○○賣
    大麻給你，是否不實在？）「我拿給乙○○的錢不是買大麻
    用的，是要還他錢。」、（辯護人問：譯文中，通常你一開
    始就跟乙○○說給你紅包，是何意？）「就是還他錢。」之
    證言等情。
二、案經臺灣板橋地方法院檢察署檢察官主動偵查提起公訴。
    理  由
一、本件係依刑事訴訟法第273 條之1 第1 項規定，以簡式審判
    程序審理判決；又簡式審判程序之證據調查，不受第159 條
    第1 項、第161 條之2 、第161 條之3 、第163 條之1 及第
    164 條至第170 條規定之限制，同法第273 條之2 亦定明文
    ，均合先敘明。
二、證據：
(一)、被告於本院之自白（見本院99年9 月13日審理筆錄）。
(二)、本院99年3 月25日、26日上午10時至12時、下午2 時至5 時
    之勘驗筆錄。
(三)、其餘證據部分，詳如起訴書證據清單之記載，說明如下：
１、被告甲○○於另案被告乙○○等案件審理時，其以證人身分
    為如上證述之事實，有本院96年度矚重訴字第l 號於96年6
    月1 日之審理筆錄l 份（見98年度偵字2674號卷第132 、13
    3 頁）可參。
２、而該乙○○曾於95年間販賣過2 、3 次第2 級毒品大麻予綽
    號「small 」之甲○○，嗣後轉由黃暉祥與甲○○聯繫之事
    實，亦經該案被告乙○○於95年11月28日調查供述在卷（95
    年度偵字27984 號卷第27頁）可佐。
３、前案被告乙○○於95年12月27日偵查中供述，得悉通訊監察
    譯文裡所提的5 個紅包，就是指50公克的大麻，1 個就是指
    10公克的大麻之情，以及乙○○曾於95年10月24日無償交付
    50公克大麻予甲○○，另分別於95年10月27日、95年11月6
    日委託黃暉祥交付大麻給甲○○等情（95年度偵字27984 號
    卷第259 頁）等情。
４、前案被告黃暉祥於調查及偵查中供述曾分別於95年10月、同
    年11月受乙○○委託交付大麻2 次給甲○○（95年度偵字第
    27984 號偵查卷第17頁背面、第18頁、第142 頁、第253 頁
    ）等情。
５、依據通訊監察譯文，復足證被告甲○○確有向該案被告乙○
    ○購買大麻之事實（95年度偵字第27984 號偵查第85及89頁
    、第92及93頁、第100 頁、第101 頁、第105 頁）。
６、被告甲○○於附表所示之時、地向前案被告乙○○購買第2
    級毒品大麻之事實，亦為本院該案所明確認定，同有本院96
    年度矚重訴字第1 號判決書1 份可資稽考。
三、按刑法上的偽證罪，在法律性質上是屬於形式犯，不是以有
    發生結果為要件的結果犯，證人如於偵查或審判時，在供述
    以前或供述以後具結而就案情有重要關係的事項，故意為虛
    偽的陳述，犯罪就算成立；所謂於案情有重要關係的事項，
    指的是該事項的有無，足以影響到裁判的結果而言，至於所
    虛偽的陳述，法院是否已經採為裁判或檢察官據為處分的基
    礎，或有無採為基礎的可能，均於偽證罪的成立不致於造成
    影響。故被告甲○○所為如上具結證述行為，係犯刑法第16
    8 條的偽證罪；另被告於所虛偽陳述的該案件裁判確定前已
    經自白【本院按：被告所虛偽陳述的該案件，本院96年度矚
    重訴字第1 號判決後上訴於臺灣高等法院以98年度上訴字第
    4032號案件審理辯論終結中，該院並定於99年10月21日宣判
    ，尚未確定，有該院案件庭期表在卷可參】，應依刑法第17
    2 條規定減輕其刑。據上，本院爰審酌被告素行，動機、目
    的，於本院另案審判中，法官並已經告知相關拒絕證言權利
    、具結義務及偽證刑罰等情形之下，仍恣意為如上虛偽之證
    述，影響於司法權正確行使，以及犯罪後態度等一切情狀，
    酌情量處如主文所示之刑。
據上論斷，應依刑事訴訟法第273 條之1 第1 項、第273 條之2
、第299 條第1 項前段，刑法第168 條、第172 條，判決如主文
。
本案由檢察官丙○提起公訴，經檢察官蘇逸修到庭執行職務。
中    華    民    國    99    年    9     月    27    日
                  刑事第2 庭審判長法  官  王屏夏
                                  法  官  曹惠玲
                                  法  官  黎錦福
以上正本證明與原本無異。
如不服本判決，應於判決送達後10日內，向本院提出上訴書狀，
且上訴書狀應敘述具體理由，而上訴書狀未敘述上訴理由者，應
於上訴期間（即自收受判決書之翌日起算10日）屆滿後20日內補
提理由書。
                                  書記官  蔡麗春
中    華    民    國    99    年    9     月    27    日
附錄本案論罪科刑法條全文：
中華民國刑法168 條：
於執行審判職務之公署審判時或於檢察官偵查時，證人、鑑定人
、通譯於案情有重要關係之事項，供前或供後具結，而為虛偽陳
述者，處7 年以下有期徒刑。
--------------------------------------------------------------
附表：
1、販賣時間：95年10月25日15時07分許。
   販賣地點：臺北市○○街附近某處。
   販賣內容：以不詳之代價，出售大麻5 個（約50公克）與持
   用0000000000號行動電話門號之甲○○。
   附註：同日20時46分許，乙○○尚與甲○○於電話中談及上
   開交易大麻之品質等事。
2、販賣時間：95年10月27日22時許。
   販賣地點：臺北市○○○路與信義路口附近。
   販賣內容：以新臺幣（下同）4 萬元之代價，出售不詳數量
   之大麻與持用上開電話門號之甲○○。
   附註：本次係由黃暉祥代為轉交毒品並收售價款。
3、販賣時間：95年11月7日21時30分許。
   販賣地點：臺北市○○○路與信義路口附近。
   販賣內容：以不詳之代價，出售大麻10個（約100 公克）與
   持用上開電話門號之甲○○。
   附註：本次係由黃暉祥代為轉交毒品並收售價款。
4、販賣時間：95年11月12日15時39分許。
   販賣地點：臺北市○○路附近某處。
   販賣內容：以51,000元之代價，出售大麻10個（約100 公克
   ）與持用上開電話門號之甲○○。

司法院資訊處製作；財團法人民間司法改革基金會備份。
